CONTACT

Audrey REDONDO

C 06 XX XX XX XX













Autodidacte et ayant le goût du challenge, j'ai acquis, dans le cadre d'un parcours atypique, une expérience de 3,5 ans, dans le domaine du développement d'outils & applications de gestion.

Spécialisée dans les technologies Microsoft, je souhaite apporter mes compétences et ma bonne humeur, pour les faire évoluer dans un environnement enrichissant, structuré et sensibilisé aux bonnes pratiques.

AUTRES INFORMATIONS

Permis B et véhicule



ROTH

Développeuse FullStack

Curieuse, rigoureuse , goût du challenge et du travail en équipe

EXPERIENCES PROFESSIONNELLES

DEVELOPPEUSE INFORMATIQUE - YOOPALA SERVICES

2019 · Participation à la refonte du back-office : tests unitaires, développement Fullstack et

rédaction de la documentation.

INGENIEURE DE DEVELOPPEMENT - PROELAN

2018 - 2019

· Consultante .Net dans le domaine de l'événementiel médical : intégration de fonctionnalités sur des projets existants, et maintenance applicative.

CHEFFE DE PROJET DIGITAL - BIGSO

2017 - 2018

- Conception et développement des fondations et du 1er module du site Intranet ;
- · Conception et développement d'un outil de préparation de la paie ;
- Conception et développement d'un outil de conversion de fichier et d'extraction de
- Conception et développement d'un outil de traitement et rendu de résultats de sondages.

DEVELOPPEUSE WEB - FITTINGBOX

2017

2016

Intégration de fonctionnalités sur des projets existants, et maintenance applicative.

DEVELOPPEUSE WEB STAGIAIRE - IGN ESPACE

Conception et développement d'une application web destinée au suivi de l'activité

ASSISTANTE D'AGENCE DE TRAVAIL TEMPORAIRE - ABILITI 2015

Conception et développement d'une application web destinée au suivi de l'activité.

ASSISTANTE RESSOURCES HUMAINES - FRET SNCF

- Développement d'une application de gestion des absences liées à la représentation du personnel et à l'activité syndicale ;
- Développement d'une application de gestion de l'utilisation des véhicules de service.

DIVERS METIERS -

Secrétaire du bâtiment, assistante de gestion, agent de tri, vendeuse en boulangerie, hôtesse de caisse, téléprospectrice, agent d'entretien, serveuse.

FORMATIONS

Formation professionnelle de 2 jours.

DEVELOPPEUSE WEB - ADRAR FORMATION

2016 - 2017 Titre professionnel « Développeur / Développeuse logiciel » de niveau

ASSISTANTE RH – IAE TOULOUSE

2014 - 2015

Licence professionnelle de gestion des RH, en alternance.

ASSISTANTE DE GESTION – SUD FORMATION

2011 - 2013

2002 - 2004

BTS « Assistante de gestion PME/PMI », en alternance.

SECRETAIRE – LYCEE CHARLES RENDUVIER

BEP des Métiers du Secrétariat.

AUTO-FORMATION

ANGULAR 7 - ASP. NET CORE 2.1

Refonte de mon site web CV numérique (en cours).

C# - ASP.NET - ASP.NET MVC - NUNIT - ENTITY

Spécialisation dans les technologies Microsoft.

WORDPRESS - CSS

Création de mon CV numérique et gestion de contenu.

VISUAL BASIC (VBA)

Développement autodidacte d'une application, dans le cadre de ma licence de gestion des RH : 20/20 à l'oral de l'épreuve professionnelle.

COMPETENCES

